【裁判字號】    89,易,302
【裁判日期】    890703
【裁判案由】    竊盜
【裁判全文】
臺灣雲林地方法院刑事判決                          八十九年度易字第三二號
    公  訴  人  臺灣雲林地方法院檢察署檢察官
    被      告  乙○○
右列被告因竊盜案件，經檢察官提起公訴（八十九年度偵字第一四０號），本院判決
如左：
    主  文
乙○○共同攜帶凶器，毀壞安全設備，於夜間侵入住宅竊盜，處有期徒刑壹年貳月。
扣案鉗子參把、大小螺絲起子各壹把沒收。
    事  實
一、乙○○與莊必勝（因曾犯連續竊盜罪經判決確定，經檢察官處分不起訴）共同基
    於意圖為自己不法之所有之犯意聯絡，於民國八十八年九月二十六日凌晨三時許
    ，由乙○○在外把風，由莊必勝攜帶其所有可供凶器使用之各式鉗子三把、大小
    螺絲起子各一把，並以鉗子破壞位於雲林縣麥寮鄉○○村○○路一四七號由甲○
    ○經營並居住之進安藥局後方廚房之鐵窗後，侵入屋內竊取收銀機一台（內有現
    金新台幣二萬五千元）、行動電話一支、面額十萬元之本票六張，及分別以麥寮
    鄉農會為付款人面額一十三萬六千元、台西鄉農會為付款人面額七萬七千六百元
    之支票各一張，得手後二人朋分收銀機內之現金並將收銀機丟棄，行動電話則由
    乙○○以六千元出售，而上開票據則於同年月二十八日由乙○○返還予甲○○。
    嗣經甲○○報警循線查獲上情。
二、案經雲林縣警察局台西分局報請臺灣雲林地方法院檢察署檢察官偵查起訴。
    理  由
一、訊據被告乙○○矢口否認有何竊盜犯行，辯稱：並未與莊必勝共同前往行竊，僅
    曾受莊必勝邀請花用所竊得之金錢，嗣因甲○○委請其查詢失竊票據之下落，並
    允予報酬，其正好得知莊必勝持有該等票據，故而將該等票據交還甲○○。又警
    訊中曾遭警員輕打二下，故而自白上開犯行，該警訊中之自白並非實在，且警員
    曾經對其威嚇於檢察官偵訊時亦應同此陳述，否則對其不利，故而於檢察官偵訊
    時乃承認與莊必勝共同行竊云云。經查，被告如何與莊必勝共同於前揭時地前往
    甲○○所開設之進安藥局行竊，而由被告在外把風，莊必勝則攜帶其所有各式鉗
    子三把、大小螺絲起子各一把，並以鉗子破壞進安藥局後方廚房之鐵窗後，侵入
    屋內竊取內有現金之收銀機一台、行動電話一支、面額十萬元之本票六張、支票
    二張，及如何於得手後朋分贓款、處分贓物等情，業經共犯莊必勝於警訊中供述
    綦詳；且被告等行竊時曾驚動被害人甲○○，有關遭竊經過，暨其如何於嗣後經
    由被告之伯母及父親向被告索還遭竊之票據等情，亦經被害人甲○○先後於警訊
    及檢察官偵訊時證述明確，其所述情節與共犯莊必勝之供述悉相吻合，並有上開
    票據影本八張及案發後所攝失竊現場、行竊工具及尋獲之收銀機等照片九張在卷
    ，及共犯莊必勝所有供行竊所用之鉗子三把、大小螺絲起子各一把扣案可佐，據
    此已堪認定被告確有共同行竊之事實。至於被告於警訊中雖曾自白共同行竊，然
    因當時之訊問程序並未依法全程錄音，業經本院傳喚承辦警員丙○○到庭並勘驗
    訊問錄音帶查明，是被告於警訊中之自白因欠缺全程之錄音，無法擔保其確係出
    於被告之任意，固難遽採。惟被告於檢察官偵訊時亦自白其曾參與共同行竊，並
    無任何證據證明該等自白係出於強暴、脅迫、利誘、詐欺、違法羈押或其他不正
    之方法，且檢察官訊問之初曾依法告以：「得保持緘默，無須違背自己之意思而
    為陳述」（參照卷附訊問筆錄），則被告嗣經檢察官訊問所為自白之任意性要無
    可疑，被告空言其曾遭警員威嚇，而否認上開自白，即無可取。準此，益徵被告
    確有共同行竊之事實，被告所辯無非畏罪狡飾之詞。本件事證已臻明確，被告犯
    行堪以認定，其雖又聲請訊問證人甲○○、莊必勝，核無必要，附此敘明。
二、核被告所為，係犯刑法第三百二十一條第一項第一款、第二款、第三款之攜帶凶
    器，毀壞安全設備，於夜間侵入住宅竊盜罪。被告與莊必勝間有犯意之聯絡，行
    為之分擔，均為共同正犯。爰審酌被告曾有違反槍砲彈藥刀械管制條例之紀錄、
    且曾沾染毒品，素行不良，本件犯罪對被害人所造成之侵害之非輕，及其犯後猶
    狡飾犯行，毫無悔意等一切情狀，量處如主文所示之刑，以示懲儆。又扣按鉗子
    三把、大小螺絲起子各一把，為共犯莊必勝所有供犯罪所用之物，並依法宣告沒
    收。
據上論斷，應依刑事訴訟法第二百九十九條第一項前段，刑法第二十八條、第三百二
十一條第一項第一款、第二款、第三款、第三十八條第一項第二款，判決如主文。
本案經檢察官林豐正到庭執行職務。
中      華      民      國      八十九      年      七    月      三    日
                                        臺灣雲林地方法院刑事第二庭
                                            法  官  杭  起  鶴
右正本證明與原本無異。
如不服本判決，應於判決送達後十日內向本院提出上訴狀( 應附繕本 )。
                                            書記官  鄭  國  銘
中      華      民      國      八十九      年      七    月      三    日
刑法第三百二十一條第一項第一款第二款第三款
犯竊盜罪而有左列情形之一者，處六月以上五年以下有期徒刑：
一、於夜間侵入住宅或有人居住之建築物、船艦，或隱匿其內而犯之者。
二、毀越門扇、牆垣或其他安全設備而犯之者。
三、攜帶兇器而犯之者。
四、結夥三人以上而犯之者。
五、乘火災、水災或其他災害之際而犯之者。
六、在車站或埠頭而犯之者。
前項之未遂犯罰之。


司法院資訊處製作；財團法人民間司法改革基金會備份。
